臺北高等行政法院裁定
110年度簡抗再字第21號
聲  請  人  張文俐                                     

相  對  人  勞動部勞動力發展署北基宜花金馬分署


代  表  人  林仁昭（分署長）

上列當事人間有關職業訓練事務事件，聲請人對於中華民國110
年9月10日本院110年度簡抗再字第14號裁定，聲請再審，本院裁
定如下：
    主  文
再審之聲請駁回。
再審訴訟費用由聲請人負擔。 
    理  由
一、按「再審之訴，應以訴狀表明下列各款事項，並添具確定終
    局判決繕本，提出於管轄行政法院為之：……四、再審理由及
    關於再審理由並遵守不變期間之證據。」「再審之訴不合法
    者，行政法院應以裁定駁回之。」「裁定已經確定，而有第
    273條之情形者，得準用本編之規定，聲請再審。」行政訴
    訟法第277條第1項第4款、第278條第1項及第283條分別定有
    明文；上開規定，依同法第236條之2第4項規定，於簡易訴
    訟程序之再審亦準用之。又所謂表明再審理由，必須指明確
    定裁定有如何合於同法第273條所定再審事由之具體情事，
    始為相當。倘僅泛言有何條款之再審事由，而無具體情事者
    ，難謂已合法表明再審理由，所為再審之聲請，即屬不合法
    ，法院無庸命其補正，應以裁定駁回之。 
二、緣本件聲請人與相對人間因職業訓練生活津貼事件，前經臺
    灣新北地方法院（下稱新北地院）以107年度簡字第42號判
    決駁回聲請人之訴，聲請人不服，提起上訴，經本院107年
    度簡上字第148號裁定駁回上訴而告確定。聲請人仍對新北
    地院107年度簡字第42號判決不服，向本院提起抗告，然依
    法乃為再審之意，故由本院檢送再審案件至新北地院，嗣經
    新北地院以107年度簡再字第1號裁定駁回，聲請人不服，提
    起抗告，經本院108年度簡抗字第14號裁定駁回，聲請人猶
    不服，以本院108年度簡抗字第14號裁定有行政訴訟法第273
    條第1項規定之再審事由，聲請再審，經本院以108年度簡抗
    再字第8號裁定駁回。嗣聲請人再次對新北地院107年度簡字
    第42號判決提起再審，經新北地院以109年度簡再字第3號裁
    定駁回聲請人之訴，聲請人不服，提起抗告，經本院109年
    度簡抗字第54號裁定駁回，聲請人仍不服，以本院109年度
    簡抗字第54號裁定有行政訴訟法第273條第1項第2款、第14
    款、第2項之再審事由，聲請再審，經本院110年度簡抗再字
    第14號裁定（下稱原確定裁定）駁回。聲請人仍不服，以原
    確定裁定有行政訴訟法第273條第1項第2款、第14款之再審
    事由，聲請本件再審。
三、聲請意旨略以：原確定裁定與新北地院107年度簡再字第1號
    裁定之駁回理由相同，均指稱聲請人提起再審之訴已逾30日
    不變期間，卻未正面回應聲請人聲請釋憲是否合於民法第12
    9條規定之消滅時效中斷事由，原確定裁定對聲請人上開陳
    述，隻字未提，更未敘明理由，枉法收取裁判費，卻拿錢不
    作為，聲請人請求法院裁示公務員執行公務時，因故意或過
    失所造成之損失，國家賠償之單位應為原審法官或被告單位
    等語。經查，聲請人前揭聲請再審理由，無非係就其對於新
    北地院107年度簡字第42號判決提起再審之訴是否逾期乙節
    再予以爭執，既未表明原確定裁定以聲請人對於本院109年
    度簡抗字第54號裁定提起再審，未據敘明行政訴訟法第273
    條第1項第2款、第14款及第2項規定之具體情事而以其聲請
    不合予以駁回之認定，究有何行政訴訟法第273條第1項第2
    款、第14款所定再審事由，更未說明原確定裁定有如何符合
    上述法定再審事由之具體情事，難謂已合法具體表明再審理
    由，揆諸前揭說明，其所提再審之聲請為不合法，應予裁定
    駁回。又本件既經以不合法而裁定駁回，聲請人其餘實體爭
    執事項，即毋須審究，亦予指明。 
四、據上論結，本件再審聲請為不合法。依行政訴訟法第236條
    之2第4項、第283條、第278條第1項、第104條，民事訴訟法
    第95條、第78條，裁定如主文。　　
中　　華　　民　　國　　110 　年　　11　  月　　26    日
                    臺北高等行政法院第一庭
                              審判長法  官  許瑞助
                                    法  官  林麗真
                                    法  官  林秀圓
上為正本係照原本作成。
不得抗告。
中　　華　　民　　國　　110 　年　　12　  月　　 6    日
                                    書記官  張正清